【裁判字號】    95,台上,5108
【裁判日期】    950915
【裁判案由】    違反毒品危害防制條例
【裁判全文】
最高法院刑事判決            九十五年度台上字第五一０八號
    上  訴  人  甲○○
                        號1樓.
                        （另案在台灣台北監獄台北分監執行
                        中）
上列上訴人因違反毒品危害防制條例案件，不服台灣高等法院中
華民國九十五年七月二十七日第二審判決（九十五年度上訴字第
一九四四號，起訴案號：台灣台北地方法院檢察署九十四年度毒
偵字第一三四二號），提起上訴，本院判決如下：
    主  文
上訴駁回。
    理  由
一、施用第一級毒品部分：
按刑事訴訟法第三百七十七條規定：上訴於第三審法院，非以判
決違背法令為理由，不得為之。是提起第三審上訴，應以原判決
違背法令為理由，係屬法定要件。且必須依據卷內資料為具體之
指摘，並足據以辨認原判決已具備違背法令之形式，始屬相當。
本件原判決依憑上訴人甲○○為警查獲時，經警採集其尿液送驗
後發現有嗎啡類陽性反應一節，有台灣檢驗科技股份有限公司出
具之濫用藥物尿液檢驗報告在卷足憑。又上訴人經警查獲後扣得
如原判決附表所示之海洛因，經法務部調查局以化學呈色法、氣
相層析質譜儀分析法鑑驗，結果檢出海洛因無訛，並有該局民國
九十四年九月十四日所出具之鑑定通知書一紙附於第一審卷足稽
，且上訴人於第一審對上開犯罪事實亦供承不諱。是依上開補強
證據已足資擔保上訴人於第一審審理中就前開犯罪事實所為之任
意性自白具有相當程度之真實性，而得使法院確信上訴人前述自
白之犯罪事實確屬真實，本件事證明確，上訴人犯行堪以認定。
因認第一審論處上訴人連續施用第一級毒品（累犯）罪刑，為無
不合，予以維持，駁回上訴人此部分在第二審之上訴，已於理由
內詳細敘述其所憑之證據及認定之理由。從形式上觀察，並無違
背法令之情形存在。次查犯罪事實之認定及證據之取捨，乃事實
審法院之職權，且法院憑以認定犯罪事實之證據，並不以直接證
據為限，即綜合各種證據，本於推理作用，為其認定犯罪事實之
基礎，如不違背經驗法則與論理法則，即不得指為違法，而據為
上訴第三審之理由。原判決綜合各種證據，認定上訴人有上揭犯
行，究竟違背如何之經驗法則或論理法則，上訴意旨，並未具體
指明，徒憑己見，就原判決已說明之事項或屬原審採證認事職權
之適法行使，任意指摘有採證違法，且仍為單純事實之爭執，難
謂為適法之第三審上訴理由。又上訴意旨就原審尚有何與待證事
實有重要關係之證據，未踐行調查，並未依據卷內訴訟資料為具
體之指摘，漫指有職權調查未盡之違法，殊非適法之第三審上訴
理由。依前揭說明，其此部分上訴違背法律上之程式，應予駁回
。
二、施用第二級毒品部分：
按刑事訴訟法第三百七十六條所列各罪之案件，經第二審判決者
，不得上訴於第三審法院，法有明文。本件上訴人甲○○被訴施
用第二級毒品部分，原審係依毒品危害防制條例第十條第二項論
處罪刑，核屬刑事訴訟法第三百七十六條第一款之案件。依首開
說明，既經第二審判決，自不得上訴於第三審法院，上訴人竟復
提起上訴，顯為法所不許，亦應予駁回。
據上論結，應依刑事訴訟法第三百九十五條前段，判決如主文。
中    華    民    國  九十五  年    九    月   十五   日
                      最高法院刑事第十庭
                          審判長法官  洪  清  江
                                法官  石  木  欽
                                法官  李  伯  道
                                法官  林  勤  純
                                法官  陳  晴  教
      本件正本證明與原本無異
                                      書  記  官
中    華    民    國  九十五  年    九    月   二十   日
                                                      Ｋ


司法院資訊處製作；財團法人民間司法改革基金會備份。
